臺灣士林地方法院刑事判決　　　　　　 96年度交易字第380號
公　訴　人　臺灣士林地方法院檢察署檢察官
被　　　告　乙○○
上列被告因過失傷害案件，經檢察官提起公訴（96年度偵字第47
16號），被告於準備程序中就被訴事實為有罪之陳述，本院裁定
由受命法官改依簡式審判程序審理，並判決如下：
    主  文
乙○○因過失傷害人，處有期徒刑肆月，如易科罰金，以新臺幣
壹仟元折算壹日，減為有期徒刑貳月，如易科罰金，以新臺幣壹
仟元折算壹日。
    事  實
一、乙○○於民國95年9 月22日晚上11時40分許，駕駛車牌ZP-4
    077 號自用小貨車，沿臺北市○○區○○路由西往東方向行
    駛，行經行善路與行愛路交岔路口時，本應注意汽車行駛至
    交岔路口左轉彎時，應行至交岔路口中心處左轉，並不得占
    用來車道搶先左轉，且轉彎車應讓直行車先行，而依當時情
    形為路面乾燥並無障礙物，且視距良好，並無何不能注意之
    情事，詎乙○○竟疏於注意及此，未達交岔路口中心處，即
    逕行搶先左轉，因而與未減速慢行由甲○○所駕駛沿行善路
    由東往西方向行駛之車牌HT7-743 號重型機車相撞，造成甲
    ○○受有左側下顎骨支骨折、左側顴骨骨弓骨折、臉部多處
    撕裂傷和擦傷、左側上顎第二乳臼齒殘根、兩側鎖骨骨折等
    普通傷害。乙○○於臺北市政府警察局內湖分局交通分隊警
    員唐佑宗到場後自首過失傷害犯罪，並接受裁判。
二、案經甲○○訴由臺北市政府警察局內湖分局報告臺灣士林地
    方法院檢察署檢察官偵查起訴。
    理  由
一、上開時、地被告乙○○駕駛車牌ZP-4077 號自用小貨車，與
    告訴人甲○○騎駛之上開機車碰撞，致告訴人受有上開普通
    傷害之事實，業據被告迭於警詢、檢察官偵查及本院審理中
    坦承不諱，核與證人即告訴人於警詢及偵訊中指證之情節相
    符，並有道路交通事故現場圖、臺北市政府警察局內湖分局
    交通分隊交通事故談話紀錄表、臺北市○○○○○道路交通
    事故調查報告表(一)、(二)各1 紙、現場相片10幀、國防醫學院
    三軍總醫院附設民眾診療服務處診斷證明書及勞工保險傷病
    診斷書1 紙附卷（參見偵查卷第28、29、31、32、34、35、
    38至42、44、52）可憑，應甚明確，而堪認定。按汽車行駛
    至交岔路口，其行進、轉彎，應依下列規定：「五、左轉彎
    時，應距交岔路口三十公尺前顯示方向燈或手勢，換入內側
    車道或左轉車道，行至交岔路口中心處左轉，並不得占用來
    車道搶先左轉。」，且汽車駕駛人應遵守號誌之指示，道路
    交通安全規則第102 條第1 項第5 款、第90條分別定有明文
    ，且依上開道路交通事故調查報告表(一)所示，當時情形為路
    面乾燥並無障礙物，且視距良好，並無不能注意之情事，詎
    被告於上揭時、地駕駛車輛，應注意能注意而不注意上開規
    定，以致肇事，被告之行為自有過失，雖告訴人甲○○自承
    騎駛之上開機車至上開設有閃黃燈號誌之交岔路口未依減速
    慢行，亦有過失，然不能免除被告過失之責任，則本件被告
    之過失行為與告訴人所受之普通傷害間具有相當因果關係，
    此臺北市車輛行車事故鑑定委員會鑑定後復同此認定，有該
    會96年1 月31日北鑑審字第09630022600 號鑑定意見書1 份
    附卷（參見偵查卷第43至46頁）可憑，是本件事證明確，被
    告犯行堪以認定。
二、核被告所為，係犯刑法第284 條第1 項前段過失傷害罪。被
    告於犯罪未被有偵查權之機關或公務員發覺前，向到場處理
    之員警自首犯行，並接受審判，此有臺北市○○○○○道路
    交通事故肇事人自首情形紀錄表在卷可佐（參見偵查卷第36
    頁），乃依自首之規定減輕其刑。又被告雖自承為清捷企業
    社之清潔工，於案發當時，有駕駛車牌ZP-4077 號自用小貨
    車載運器具，然其同時供稱企業社有10多人，有需要大家均
    會駕駛該車，而需要載器具時才會使用該車，是駕駛該小貨
    車並非被告反覆從事之業務，或清潔工作必然附隨之業務，
    尚難認駕駛為被告之附隨業務，附此敘明。爰審酌告訴人所
    受之傷勢不輕、被告過失程度較重、告訴人亦與有過失、被
    告犯罪後坦承犯行，並提出新臺幣32萬7 千元願與告訴人和
    解，然為告訴人所拒絕及被告生活狀況、品行、智識程度等
    一切情狀，量處如主文所示之刑，又被告係於96年4 月24日
    以前犯本罪，應依中華民國96年罪犯減刑條例第2 條第1 項
    第3 款之規定減其宣告刑期2 分之1 ，並諭知易科罰金之折
    算標準，以資懲儆。
據上論斷，應依刑事訴訟法第273 條之1 第1 項、第299 條第1
項前段，中華民國96年罪犯減刑條例第2 條第1 項第3 款、第7
條、第9 條，刑法第284 條第1 項前段、第41條第1 項前段、第
62條前段、刑法施行法第1 條之1 第1 項、第2 項前段，判決如
主文。
本案經檢察官林宏松到庭執行職務。
中    華    民    國    96    年    7    月    24    日
　　　　　　　　　刑事第一庭法  官　雷雯華
以上正本證明與原本無異。
如不服本判決應於送達後10日內向本院提出上訴狀
                            書記官  陳如玲
中　　華　　民　　國　　96　　年　　7 　　月　　24　　日
附錄本案論罪科刑法條之依據：
刑法第284條第1項
因過失傷害人者，處6 月以下有期徒刑、拘役或5 百元以下罰金
，致重傷者，處1 年以下有期徒刑、拘役或5 百元以下罰金。
